臺灣臺北地方法院民事簡易判決
110年度北簡字第15137號
原      告  良京實業股份有限公司

法定代理人  平川秀一郎

訴訟代理人  劉宇唐  


被      告  周文宗  

上列當事人間請求給付簽帳卡消費款等事件，本院於民國110年1
1月2日言詞辯論終結，判決如下︰
    主　　文
被告應給付原告新臺幣參拾玖萬陸仟貳佰壹拾元，及如附表二所
示之利息、違約金。
原告其餘之訴駁回。
訴訟費用新臺幣肆仟參佰元由被告負擔五分之四，餘由原告負擔
。
本判決第一項得假執行；但被告如以新臺幣參拾玖萬陸仟貳佰壹
拾元為原告預供擔保，得免為假執行。
    事實及理由
一、本件依被告周文宗與訴外人慶豐商業銀行股份有限公司（下
    稱慶豐銀行）間貸款契約第18條，雙方合意以本院為第一審
    管轄法院，依民事訴訟法第24條規定，本院自有管轄權，合
    先敘明。
二、被告經合法通知，未於言詞辯論期日到場，核無民事訴訟法
    第386條所列各款情事，爰依原告良京實業股份有限公司之
    聲請，准由其一造辯論而為判決。
三、按訴狀送達後，原告不得將原訴變更或追加他訴。但擴張或
    減縮應受判決事項之聲明者，不在此限，民事訴訟法第255
    條第1項但書第3款定有明文。本件原告起訴時，訴之聲明第
    2項請求被告應給付原告新臺幣（下同）137,764元，及其中
    125,695元自民國99年4月21日起至104年8月31日止，按週年
    利率20％計算之利息，自104年9月1日起至清償日止，按週年
    利率15％計算之利息，暨違約金1,200元；嗣於110年10月14
    日具狀減縮不再請求上述違約金部分，參諸前揭規定，應予
    准許，併予敘明。　　
四、原告主張：
　㈠被告前與訴外人慶豐銀行訂立貸款契約，借款26萬元，約定
    按月攤還本息，前3個月按週年利率3％計算，期滿後改按原
    告放款基準利率加年利率7.75％計算（目前為週年利率12.11
    4％），如未依約繳款，逾期在6個月以內者，按約定利率10％
    ，逾期超過6個月部分，按約定利率20％計付違約金。詎被告
    未依約繳款，尚積欠258,446元（其中本金為230,370元）及
    如附表一編號1所示之利息、違約金未清償。嗣慶豐銀行已
    將前揭對被告之債權讓與訴外人慶銀資產管理股份有限公司
    （下稱慶銀公司），慶銀公司再讓與原告。
  ㈡被告前向訴外人渣打國際商業銀行股份有限公司（下稱渣打銀行）申辦信用卡並申請餘額代償服務，依約得於特約商店記帳消費，但所生應付帳款應於繳款截止日前清償，或以循環信用方式繳付最低應繳金額，並依週年利率20％計付循環信用利息。又持卡人未於當期繳款期限前繳付最低付款額或遲誤繳款期限者，除循環信用利息外，另須給付逾期費用。詎被告未依約繳款，至99年4月20日止，尚積欠137,764元（其中本金為125,695元）及如附表一編號2所示之利息未清償。嗣渣打銀行已將上開債權讓與予原告，並經公告。
  ㈢綜上，被告屢經催討，均未置理，爰依契約及債權讓與之法
    律關係，起訴請求，並聲明：被告應給付原告396,210元及
    如附表一所示之利息、違約金。　
五、被告既未於言詞辯論期日到場，亦未提出書狀供本院審酌。
六、得心證之理由：
　㈠經查，原告主張之上開事實，業據提出與其所述相符之貸款契約、交易明細查詢、放款基準利率歷次調整明細表、債權讓與證明書、債權本金餘額明細表、信用卡申請書暨約定條款、分攤表、債權資料明細表、公告、帳單等件為證，而被告既未於言詞辯論期日到場爭執，復未提出書狀答辯，依本院審酌原告所提證據，堪認其主張為真實。
　㈡按當事人得約定債務人於債務不履行時，應支付違約金；約
    定之違約金額過高者，法院得減至相當之數額，民法第250
    條第1項、第252條，分別定有明文。次按金融監督管理委員
    會以102年11月18日金管銀合字第10230003860號公告、並自
    103年5月18日生效之消費性無擔保貸款定型化契約應記載事
    項第7條第2項第1款規定：「逾期6個月以內者，按原借款利
    率之10％，逾期超過6個月部分，按原借款利率之20％，按期
    計收違約金，每次違約狀態最高連續收取期數為9期」，則
    依上開規定，金融機構就消費性無擔保貸款之違約金收取，
    最高連續收取期數為9期。而契約當事人約定之違約金是否
    過高，應依一般客觀之事實、社會經濟狀況、當事人實際上
    所受損害及債務人如能如期履行債務時，債權人可享受之一
    切利益為衡量標準。是本院審酌上開103年5月18日生效之消
    費性無擔保貸款定型化契約應記載事項第7條第2項第1款規
    定，以及原告因被告遲延清償所受積極損害、所失利益，通
    常為該借款再轉借他人後之利息收入或轉作他項投資之收益
    ，然近年來國內貨幣市場之利率已大幅調降，且本件原告就
    前揭貸款部分，請求之利息已高達週年利率12.114％，復請
    求被告給付自95年10月25日起至清償日止，按上開利率20％
    計算之違約金，認原告請求之違約金尚屬過高，殊非公允，
    故此部分酌減為「最高連續收取期數為9期」，較為適當。
七、綜上所述，原告依消費借貸及債權讓與之法律關係，請求被
    告應給付如主文第1項所示之範圍內，為有理由，應予准許
    ；逾此範圍之請求，為無理由，應予駁回。　　　
八、本件原告勝訴部分係就民事訴訟法第427條第1項訴訟適用簡
    易程序所為被告敗訴之判決，依同法第389條第1項第3款規
    定，應依職權宣告假執行。並依同法第392條第2項、第3項
    規定，依職權宣告被告於執行標的物拍定、變賣前預供擔保
    ，得免為假執行。
九、訴訟費用負擔之依據：民事訴訟法第79條，本件訴訟費用額
    ，依後附計算書確定如主文第3項所示金額。
中　　華　　民　　國　　110 　年　　11　　月　　16　　日
                  臺北簡易庭  法  官　陳仁傑  
以上正本證明與原本無異。
如不服本判決，應於判決送達後20日內向本庭（臺北市○○區○
○○路0 段000 巷0 號）提出上訴狀。（須按他造當事人之人數
附繕本）。如委任律師提起上訴者，應一併繳納上訴審裁判費。
中　　華　　民　　國　　110 　年　　11　　月　　16　　日
                              書記官　黃進傑
  計　算　書
項　　　　目             金 　額（新臺幣）　　   備註
第一審裁判費　　　            4,300元 
合　　　　計　　　            4,300元   
附表一：
編號  請求金額   （新臺幣）  計息本金   （新臺幣） 利息計算方式   （民國） 違約金計算方式   （民國） １ 258,446元 230,370元 自95年10月25日起至清償日止，按週年利率12.114％計算 自95年10月25日起至清償日止，按上開利率20％計算 ２ 137,764元 125,695元 自99年4月21日起至104年8月31日止，按週年利率20％計算，自104年9月1日起至清償日止，按週年利率15％計算  
附表二：
編號  請求金額   （新臺幣）  計息本金   （新臺幣） 利息計算方式   （民國） 違約金計算方式   （民國） １ 258,446元 230,370元 自95年10月25日起至清償日止，按週年利率12.114％計算 自95年10月25日起至清償日止，按上開利率20％計算，按期（月）計付違約金，違約金最高連續收取期數為九期。 ２ 137,764元 125,695元 自99年4月21日起至104年8月31日止，按週年利率20％計算，自104年9月1日起至清償日止，按週年利率15％計算